臺灣彰化地方法院北斗簡易庭民事判決
110年度斗簡字第380號
原      告  國泰世華商業銀行股份有限公司

法定代理人  郭明鑑  
訴訟代理人  林建宏  
被      告  洪佰煌  

上列當事人間清償債務事件，經臺灣臺北地方法院110年度北簡
字第15048號裁定移送前來，本院於民國110年12月28日言詞辯論
終結，判決如下：
    主  文
被告應給付原告新臺幣壹拾玖萬伍仟柒佰柒拾肆元，及其中新臺
幣壹拾捌萬肆仟伍佰伍拾柒元自民國一一○年十二月二十七日起
至清償日止，按年息百分之十三點七五計算之利息。
訴訟費用新臺幣貳仟壹佰元由被告負擔。
本判決第一項得假執行；但被告如以新臺幣壹拾玖萬伍仟柒佰柒
拾肆元為原告預供擔保，得免為假執行。
    事實及理由
一、按訴狀送達後，原告不得將原訴變更或追加他訴。但有下列
    各款情形之一者，不在此限：三、擴張或減縮應受判決事項
    之聲明者，民事訴訟法第255條第1項第3款定有明文，前開
    規定於簡易訴訟程序亦適用之，此參同法第436條第2項規定
    自明。本件原告起訴時原聲明請求：被告應給付原告新臺幣
    （下同）193,108元，及其中184,557元自民國110年9月11日
    起至清償日止，按年息13.75%計算之利息。嗣於110年12月2
    1日具狀變更聲明為：如主文第1項所示。原告所為，核屬擴
    張、減縮應受判決事項之聲明，與上開規定相符，應予准許
    。
二、原告主張：被告於93年9月29日向原告請領信用卡使用，依
    約被告得於財團法人聯合信用卡處理中心等之特約商店記帳
    消費，但應於次月繳款截止日前向原告清償，逾期依約給付
    利息，詎被告迄今，共積欠如主文第1項所示本金、利息未
    清償，爰本於信用卡契約之法律關係，提起本件訴訟等語。
    並聲明：如主文第1項所示。
三、被告則以：同意原告之請求，但要分期清償，且利息要低一
    點等語。
四、原告主張的事實，有其所提出與其所述相符之信用卡消費帳
    款債權明細報表、申請書、對帳單等件可以證明，而被告亦
    表示同意原告之請求等語，因此，原告主張的事實，應該可
    以相信是實在的。從而，原告依照信用卡契約之法律關係，
    請求被告為如主文第1項所示的給付，為有理由，應該准許
    。
五、本件係就民事訴訟法第427條第1項訴訟適用簡易程序所為被
    告敗訴之判決，爰依同法第389條第1項第3款之規定，職權
    宣告假執行。並依同法第392條第2項規定，依職權宣告被告
    如預供擔保，得免為假執行。
六、本件事證已臻明確，兩造其餘攻擊防禦方法及證據，核與判
    決之結果不生影響，爰不一一論列，併此敘明。
七、本件的訴訟費用，依照民事訴訟法第78條的規定，應該由敗
    訴的被告負擔。經查本件訴訟費用為原告繳納的第一審裁判
    費2,100元。因此，本院一併確定被告應該負擔的訴訟費用
    額為2,100元。
中　　華　　民　　國　　110 　年　　12　　月　　30　　日
                  臺灣彰化地方法院北斗簡易庭
                          法  官  楊鑫忠
以上正本係照原本作成。
如對本判決不服提起上訴，應於送達後20日內，向本院提出上訴
狀並表明上訴理由（須按對造人數附繕本）。
中　　華　　民　　國　　110 　年　　12　　月　　30　　日
                          書記官  張清秀